【裁判字號】    95,易,804
【裁判日期】    950817
【裁判案由】    竊盜等
【裁判全文】
臺灣士林地方法院刑事判決
公  訴  人  臺灣士林地方法院檢察署檢察官
被      告  乙○○
上列被告因竊盜案件，經檢察官提起公訴（94年度偵字第6470號
、第7917號），及移送併案審理（95年度偵字第6863號），本院
於訊問被告後，被告為有罪之陳述，經裁定認為宜以簡式審判程
序審理，並判決如下：
    主  文
乙○○共同連續攜帶兇器竊盜，處有期徒刑拾月。扣案之老虎鉗
壹支、油壓剪參把、老虎鉗、斜口鉗、剪刀各壹支、美工刀、螺
絲起子各貳支，均沒收。
    事  實
一、乙○○與丁○○（另經本院判處有期徒刑8 月）基於意圖為
    自己不法所有之犯意聯絡，或單獨基於意圖為自己不法所有
    之犯意，連續為下列竊盜行為：
    (一)於95年5 月12日凌晨1 時許，乙○○與丁○○2 人各自騎
      乘一輛機車，並攜帶丁○○所有，客觀上具危險性，可足
      供兇器使用之老虎鉗及藍色油壓剪，共同前往台北市○○
      區○○街20巷2 號新建完成之匯泰大廈（未有人居住），
      由丁○○在外把風，乙○○則進入匯泰大廈地下室，以上
      開工具剪斷地下室內之電纜線4 捆而竊取得手後，乙○○
      將上開電纜線4 捆搬運至匯泰大廈外，並在現場等候，丁○○則因行動不便，於同日凌晨4 時許，返回台北市○○
      區○○路72巷31號住處，要求當時住在其住處之友人丙○○（另經本院判處有期徒刑3 月）前往前開匯泰大廈前將
      電纜線載回，丙○○即騎乘丁○○所有之AXN-798 號機車
      前往與乙○○會合後，乙○○將竊得電纜線4 捆，各放2
      捆在其與丙○○所騎乘之機車上，丙○○明知該等電纜線
      係屬丁○○與乙○○共同竊盜所得之贓物，竟仍與乙○○
      各載2 捆電纜線返回丁○○住處，嗣經警巡邏發覺行蹤詭
      異，自後追躡至丁○○住處，乙○○將電纜線放下後隨即
      離去，丙○○則為警盤查而循線查獲上情，並扣得丁○○
      所有供竊盜所用之老虎鉗1 支及油壓剪3 把等物。
    (二)乙○○復於95年5月18日晚上11時許，騎乘CHB-790號機車
      ，並攜帶其所有客觀上具危險性，可足供為兇器使用之老
      虎鉗、斜口鉗、剪刀各1支及美工刀、螺絲起子各2支，前
      往台北市中山區○○○路○ 段24號匯茂建設有限公司新建
      工地內地下1 樓處（未有人居住），竊取規格為60MM2之P
      VC電纜線約80公尺，得手後將電纜線載運至台北市○○區
      ○○路517 巷內某園工寮內，並以所帶之美工刀將PVC
      電纜線之外殼剝除以取得其內銅線時，經警巡邏發現盤查
      而查獲，並扣得其所有供犯罪所用之老虎鉗、斜口鉗、剪
      刀各1 支及美工刀、螺絲起子各2 支等工具。
二、案經臺北市政府警察局北投分局報告臺灣士林地方法院檢察
    署檢察官偵查起訴及移送併案審理。
    理  由
一、上揭犯罪事實，業據被告乙○○於本院審理中坦承不諱，核
    與被害人戊○○、甲○○於警詢中之指述、共同被告丁○○
    、丙○○之供述情節相符，復有贓物認領保管單、扣押物品
    清單、扣押筆錄及採證照片在卷足參，並有扣案之老虎鉗、
    斜口鉗、剪刀各1支及美工刀、螺絲起子各2支可資佐證，足
    認被告自白與事實相符，而可採信，是本件事證明確，被告
    犯行堪以認定，應予依法論科。
二、按刑法第321條第1項第3款之攜帶兇器竊盜罪，其所稱「兇
    器」，其種類並無限制，凡客觀上足對人之生命、身體、安
    全構成威脅，具有危險性之兇器均屬之，且祇須行竊時攜帶
    此種具有危險性之兇器為已足，並不以攜帶之初有行兇之意
    圖為必要，最高法院79年台上字第5253號判例可資參照。查
    扣案之老虎鉗、斜口鉗、螺絲起子、美工刀、剪刀，均為金
    屬材質，外型均尖銳，被告乙○○持以行竊，客觀上自足以
    對人之生命、身體產生相當之危害，性質上屬兇器無疑。核
    被告乙○○所為，係犯刑法第321條第1項第3款之攜帶兇器
    竊盜罪。被告乙○○與丁○○間，就犯罪事實一、(一)之犯行
    ，有犯意聯絡及行為分擔，為共同正犯（按95年7月1日修正
    施行之刑法第28條係法院就共犯審認標準見解之明文化，非
    屬法律之變更，不生新舊法比較適用問題）。又被告行為後
    ，刑法第56條關於連續犯之規定，業於94年2月2日修正公布
    刪除，並於95年7月1日施行，則被告之犯行，因行為後新法
    業已刪除連續犯之規定，此刪除雖非犯罪構成要件之變更，
    但顯已影響行為人刑罰之法律效果，自屬法律有變更，依新
    法第2條第1項規定，比較新、舊法結果，仍應適用較有利於
    被告行為時之法律即舊法論以連續犯（最高法院95年第8次
    刑事庭會議決議參照）。是被告先後2次竊盜犯行，時間緊
    接，所犯為構成要件相同之罪名，顯係基於概括犯意而為之
    ，為裁判上一罪之連續犯，應依修正前刑法第56條規定論以
    一罪，並加重其刑。至台灣士林地方法院檢察署檢察官移送
    併案審理之95年度偵字第6863號案件，與本件起訴事實相同
    ，核屬同一案件，本院自得併予審理。爰審酌被告年輕力壯
    ，不思正途謀生，竟一再攜帶兇器竊取他人財物，對被害人
    財產安全、社會治安影響非輕，再據犯罪之次數、竊得財物
    價值，及犯罪後坦承犯行，尚有悔意等一切情狀，量處如主
    文所示之刑，以資儆懲。
三、扣案之老虎鉗、斜口鉗、剪刀各1 支及美工刀、螺絲起子各
    2 支，均係被告乙○○所有，且持以竊盜所用之物，業據其
    供承在卷可按，爰依刑法第38條第1 項第2 款宣告沒收。另
    扣案之共同正犯丁○○所有之老虎鉗1 支及油壓剪3 把，雖
    業經本院於95年7 月20日所宣示之有關被告丁○○部分之判
    決中予以沒收，然基於責任共同原則，亦應於本件一併宣告
    沒收（最高法院62年度第1 次刑庭庭推總會議決議（六）參
    照）。
據上論斷，應依刑事訴訟法第273 條之1 第1 項、第299 條第1
項前段，刑法第2 條第1 項前段、第321 條第1 項第3 款、第38
條第1 項第2 款，修正前刑法第28條、第56條，判決如主文。
本案經檢察官呂永魁到庭執行職務。
中    華    民    國    95    年    8     月    17    日
                  刑事第四庭法  官    許碧惠
以上正本證明與原本無異。
如不服本判決，應於判決送達後10日內，向本院提出上訴狀。
                            書記官    徐仁豐
中    華    民    國    95    年    8     月    17    日
附錄本判決論罪科刑依據之法條：
中華民國刑法第321條第1項第3款
犯竊盜罪而有左列情形之一者，處6月以上、5年以下有期徒刑：
  三  攜帶兇器而犯之者。


司法院資訊處製作；財團法人民間司法改革基金會備份。
